【裁判字號】    89,交上易,2675
【裁判日期】    891227
【裁判案由】    過失致死
【裁判全文】
臺灣高等法院臺中分院刑事判決                八十九年度交上易字第二六七五號
    上  訴  人  臺灣南投地方法院檢察署檢察官
    被      告  乙  ○
右上訴人因過失致死案件，不服台灣南投地方法院八十九年度交易字第九七號中華民
國八十九年十月四  日第一審判決（起訴案號：台灣南投地方法院檢察署八十九年度
偵字第二八八六號），提起上訴，本院判決如左：
      主  文
原判決撤銷。
乙○因過失致人於死，處有期徒刑伍月，如易科罰金，以參佰元折算壹日。
    事      實
一、乙○於民國（下同）八十九年八月七日十三時三十五分左右，駕駛已繳銷車牌之
    自用小客車，由沿南投縣集集鎮台十六線甲省道南向行駛，途經南投縣集集鎮公
    館巷一之一號前劃有分向限制線之雙向二車道路段，原應注意汽車在雙向二車道
    行駛時，在劃有分向限制線之路段，不得駛入來車之車道內，且在市區道路，時
    速不得超過四十公里，及車輛行駛時，駕駛人應注意車前狀況，並隨時採取必要
    之安全措施，以避免肇事發生事故，危及他人之行車安全，而當時天候為晴天、
    日間、路面乾燥、道路無障礙物，視距良好，並無不能注意之情事，竟疏未注意
    ，仍以時速四十五至五十公里速度行駛，適南投縣集集鎮公館巷內有不詳機車駛
    出，乙○見狀欲加以閃避，但因超速，於閃避之過程中，復疏未注意汽車在雙向
    二車道劃有分向限制線之路段，不得駛入來車之車道內之規定，逆向駛入對向車
    道，致與在對向車道行駛，由劉斌所騎乘之車牌號碼ＬＩＰ—二一九重型機車發
    生對撞，劉斌因而人車倒地，經送醫急救後，仍因受有胸部挫傷併左側第七及九
    骨折、左肱骨骨折、骨盆骨折、後腹腔出血、血腫、出血性休克、左臂及左腿嚴
    重壓碎傷等傷害，於八十九年八月八日二十三時三十分左右，因出血性休克不治
    死亡。乙○於肇事後，將劉斌送醫並報案而留在現場，其於南投縣警察局集集分
    局警員到達現場處理時，自承係其開車肇事，自首而受裁判。
二、案經南投縣警察局集集分局報請台灣南投地方法院檢察署檢察官相驗後自動檢舉
    偵查起訴。
    理      由
一、右揭事實，業據被告乙○於警訊、檢察官偵查，原審法及本院審理中均坦承不諱
    ，並有道路交通事故調查報告表一份、現場照片六張在卷可稽。而被害人劉斌確
    因本件車禍致出血性休克死亡，亦經臺灣南投地方法院檢察署檢察官督同法醫師
    相驗屬實，並製有勘驗筆錄、相驗屍體證明書、驗斷書等附卷可憑。按汽車在雙
    向二車道行駛時，在劃有分向限制線之路段，不得駛入來車之車道內﹔且在市區
    道路，時速不得超過四十公里﹔又汽車行駛時，駕駛人應注意車前狀況，並隨時
    採取必要之安全措施，道路交通安全規則第九十七條第二款、第九十三條第一項
    第一款、第九十四條第三項分別定有明文。被告駕駛自用小客車，應注意上開道
    路交通安全之規定並加以遵守，且查當時天候為晴天，路面乾燥，道路無障礙物
    ，視距良好等情況，有上開道路交通事故調查報告表可查，並無不能注意之情事
    ，竟疏未注意車前狀況超速行駛，以致在閃避車輛過程中違規駛入來車道而肇事
    ，使被害人劉斌因本件車禍致出血性休克不治死亡，是被告在本件車禍中確有過
    失甚明。且被告之過失行為與被害人劉斌之死亡間，並有相當因果關係，從而本
    案事證明確，被告之過失犯行，即堪以認定，應依法論科。
二、被告乙○駕駛車輛，因過失致被害人劉斌死亡，核犯刑法第二百七十六條第一項
    之過失致人於死罪。其於肇事後，將被害人劉斌送醫並報案而留在現場，並於南
    投縣警察局集集分局警員到達現場處理時，自承係其開車肇事，自首而受裁判，
    此有道路交通事故調查報告表、相驗案件初步調查報告表各一份在卷可稽，為對
    於未發覺之罪自首而受裁判，應依刑法第六十二條前段之規定減輕其刑。
三、原審適用刑法第二百七十六條第一項、第六十二條前段、第四十一條、第七十四
    條第一款，罰金罰鍰提高標準條例第一條前段、第二項，予以論罪科刑。並以被
    告前未曾受有期徒刑以上刑之宣告，偶因過失罹犯本罪，犯後復知悔悟，經受此
    科刑教訓之後，當益知戒慎而無再犯之虞，認所宣告之刑以暫不執行為適當，爰
    併宣告緩刑二年，固非無見。惟查，被告係駕駛已註銷牌照之自用小客車沿南投
    縣集集鎮台十六甲線省道南向行駛，原審判決未予認定。且本件被告尚未與被害
    人家屬和解，賠償損害，原審予以宣告緩刑，亦有未當。檢察官上訴意旨，略以
    本件車禍之肇致，被告之過失為主要原因；且被告迄未賠償被害人家屬，原審宣
    告緩刑，指摘原審判決不當，非無理由。應由本院將之撤銷，並自為判決。爰審
    酌被告過失之程度，所生之危害及犯後態度良好，但尚未與被害人家屬達成和解
    等一切情狀，量處如主文所示之刑，並諭知易科罰金之折算標準。
據上論斷，應依刑事訴訟法第三百六十九條第一項前段、第三百六十四條、第二百九
十九條第一項前段，刑法第二百七十六條第一項、第六十二條前段、第四十一條，罰
金罰鍰提高標準條例第一條前段、第二項，判決如主文。
本案經檢察官甲○○到庭執行職務
中      華      民      國     八十九     年     十二     月   二十七   日
                                   臺灣高等法院臺中分院刑事第九庭
                                         審判長法  官  胡  森  田
                                               法  官  康  應  龍
                                               法  官  趙  春  碧
右正本證明與原本無異。
不得上訴。
                                               書記官  廖  來  信
中      華      民      國     八十九     年     十二     月   二十九   日
                                                                        Ｄ


司法院資訊處製作；財團法人民間司法改革基金會備份。
